臺灣桃園地方法院民事判決　　　　　　　 96年度親字第154號
原　　　告　丁○○
　　　　　　　　　　　　號2樓.
訴訟代理人　鄒玉珍律師
複代理人　　甲○○
被　　　告　丙○○民國84年.
　　　　　　　　　　　　號
　　　　　　　　　　　　號2樓.
兼上一人之
法定代理人　乙○○
上列當事人間請求否認子女事件，本院於民國96年12月14日言詞
辯論終結，判決如下：
    主      文
確認被告丙○○非被告乙○○自原告受胎所生之子。
訴訟費用由被告負擔。
    事實及理由
一、原告主張：原告與被告乙○○原為夫妻（民國83年8 月1日
    結婚），婚姻存續期間育有被告丙○○（男，84年1 月2 日
    生），嗣兩造協議於91年9 月23日離婚，並約定由原告行使
    負擔對於被告丙○○之權利義務。惟經財團法人長庚紀念醫
    院林口醫學中心於96年8 月10日進行採檢，鑑定結果已排除
    「原告係被告丙○○親生父親」之情，足認被告丙○○並非
    原告之婚生子，爰依民法第1063條第3 項規定，於知悉之日
    起2 年內提起否認子女之訴，並聲明判決如主文。
二、被告乙○○坦承被告丙○○非其自原告受胎所生，陳稱：對
    於鑑定報告沒有意見，本件訴訟以後，會聯絡原告將小孩接
    回照顧等語。
三、得心證之理由：
  (一)按從子女出生日回溯第181 日起至第302 日止，為受胎期間
    。妻之受胎，係在婚姻關係存續中者，推定其所生子女為婚
    生子女。前項推定，夫妻之一方或子女能證明子女非為婚生
    子女者，得提起否認之訴。前項否認之訴，夫妻之一方自知
    悉該子女非為婚生子女，或子女自知悉其非為婚生子女之時
    起2 年內為之。民法第1062條第1 項及第1063條第1 項、第
    2 項、第3 項前段定有明文（96年5 月23日修正後條文）。
    又依同法第1064條規定，非婚生子女，其生父與生母結婚者
    ，視為婚生子女。
  (二)經查，原告與被告乙○○於83年8 月1 日結婚，被告乙○○
    於婚姻期間之84年1 月2 日產下被告丙○○，嗣兩造協議於
    91年9 月23日離婚，並約定由原告行使負擔對於被告丙○○
    之權利義務等事實，為兩造所不爭執，並有原告提出之兩造
    戶籍謄本在卷可稽，堪信為真實。則自被告丙○○出生之日
    回溯，可知被告乙○○之受胎期間並非在婚姻關係存續中，
    惟因原告與乙○○嗣已結婚，丙○○被產下期間係於婚姻關
    係存續中，則依民法第1064條規定，被告仍視為原告與被告
    乙○○之婚生子女，合先敘明。
  (三)惟查，經財團法人長庚紀念醫院林口醫學中心於96年8 月10
    日對原告丁○○與被告丙○○進行採檢，以遺傳標記檢驗之
    結果分析，可以排除「丁○○是丙○○的親生父親」（15重
    排除），以上有原告提出之該院96年8 月15日所製作親子鑑
    定報告1 份在卷可憑，足證被告丙○○確非被告乙○○自原
    告受胎所生。從而，原告於知悉被告丙○○非為婚生子女之
    時2 年內提起本件訴訟，否認被告丙○○為被告乙○○自原
    告受胎所生之婚生子，為有理由，應予准許。
四、據上論結，本件原告之訴為有理由，依民事訴訟法第78條、
    第85條第1 項前段，判決如主文。
中　　華　　民　　國　　96　　年　　12　　月　　31　　日
                              家事法庭法　官　周玉
上列正本證明與原本無異
如對本判決上訴，須於判決送達後20日內向本院提出上訴狀
中　　華　　民　　國　　96　　年　　12　　月　　31　　日
                                      書記官　張儷瓊
